臺灣臺南地方法院刑事裁定
108年度易字第263號
公  訴  人  臺灣臺南地方檢察署檢察官
被      告  陳韶宇




上列被告因詐欺等案件，經檢察官提起公訴（107年度營偵字第3
82號、第383號、第667號），本院裁定如下：
    主  文
陳韶宇限制住居於臺南市○區○○○路○段000號11樓之22，及自民國
110年10月14日起限制出境、出海捌月。
    理   由
一、按被告犯罪嫌疑重大，而有下列各款情形之一者，必要時檢
    察官或法官得逕行限制出境、出海。但所犯係最重本刑為拘
    役或專科罰金之案件，不得逕行限制之：一、無一定之住、
    居所者；二、有相當理由足認有逃亡之虞者；三、有相當理
    由足認有湮滅、偽造、變造證據或勾串共犯或證人之虞者，
    刑事訴訟法第93條之2 第1 項定有明文。又審判中限制出境
    、出海每次不得逾8 月，犯最重本刑為有期徒刑10年以下之
    罪者，累計不得逾5 年，其餘之罪，累計不得逾10年；刑事
    訴訟法第93條之3 第2 項亦有明定。
二、又限制出境、出海處分，性質上屬於限制住居之一種，目的
    在防止被告逃亡，確保被告能於審判時到庭，以利刑事訴訟
    程序之進行，是考量限制出境、出海與否，應以訴訟之進行
    及證據之調查是否因此而受影響為其判斷依據。再限制住居
    、限制出境、出海僅在保全刑事偵查、審判、執行之順利進
    行，屬於刑事訴訟之保全程序，非為確定被告對於本案是
    否應負擔罪責與是否應科處刑罰之問題，故有關限制出境、
    出海之事由是否具備及是否具有限制出境、出海必要性之審
    酌，並無需如同本案有罪或無罪之判決，採取嚴格證明法則
    之必要，需將所有犯罪事實證明至「無合理懷疑之確信程度
    」始可；易言之，僅須依自由證明法則，對前揭要件事實證
    明至讓法院相信很有可能成立之程度即可。倘依卷內證據，
    被告犯罪嫌疑重大，確有出境、出海滯留他國不歸而逃亡之
    可能性存在，即足影響審判之進行或刑罰之執行，依法當得
    為必要之限制出境、出海強制處分，以確保被告到庭接受審
    判或執行。至被告是否有限制出境、出海之必要，而予以限
    制出境、出海之強制處分，核屬事實認定問題，受訴法院自
    有依法認定裁量，並按訴訟進行程度及其他一切情狀，斟酌
    認定之權。
三、經查：
  ㈠本案起訴書檢察官提出下列證據，1.被告陳韶宇於警詢及偵
    查中之供述:被告曾以投資鐵路地下化計畫、中國城都更計
    畫等政府工程為由，邀約告訴人許佩瑀、焦鴻玉、焦鴻鈞、
    林季勳投資上開工程，並向告訴人許佩瑀、焦鴻玉、焦鴻鈞
    、林季勳收取上開工程投資款項之事實。2.證人即告訴人許
    佩瑀、焦鴻玉、焦鴻鈞、林季勳於偵查中之證述及指訴:被
    告佯以投資鐵路地下化計畫及中國城都更計畫工程為由，邀
    約告訴人4人分別投資上開工程，並向告訴人4人收取投資款
    項之事實。3.證人即同案被告陳芷瑜於警詢及偵查中之證述
    :證人陳芷瑜曾與陳韶宇為男女朋友關係，渠等交往期間，
    被告有向證人陳芷瑜借用中國信託商業銀行帳號0000000000
    00號帳戶之事實。4.證人劉炳宏於偵查中之證述：證人劉炳
    宏曾邀約被告投資小吃部，然並未邀約被告投資中國城都更
    案之事實。5.告訴人許佩瑀與被告於106年2月15日LINE對話
    紀錄拍翻照片1份及對話之錄音檔及譯文各1份：被告佯以投
    資鐵路地下化計畫工程為由，邀約告訴人許佩瑀投資上開工
    程之事實。6.告訴人焦鴻玉與被告間對話之錄音檔及譯文各
    1份:被告佯以投資中國城都更計畫工程為由，邀約告訴人焦
    鴻玉投資上開工程之事實。7.告訴人林季勳與被告於106年2
    月15日之LINE對話紀錄翻拍照片及對話之錄音檔及譯文各1
    份：被告佯以投資中國城都更計畫工程為由，邀約告訴人林
    季勳投資上開工程之事實。8.臺南市政府107年5月9日府都
    更字第1070511869號函文及高雄市政府107年5月11日高市府
    都發字第10702485100號函各1份:被告所成立之「宇凡開發
    工程有限公司」未曾參與臺南市、高雄市之任何都市更新計
    畫之事實。9.中商業銀行、兆豐國際商業銀行、玉山商業銀
    行、中國信託銀行、富邦商業銀行、郵政匯款申請書及中國
    信託永康分行存摺影本各1份:告訴人許佩瑀、焦鴻玉、焦鴻
    鈞、林季勳將受詐騙款項匯入被告及同案被告申辦之中國信
    託帳戶為證。
  ㈡本院於審理程序訊問被告，被告已坦承有上揭詐欺犯行，並
    與被害人許佩瑀、焦鴻玉、焦鴻鈞、林季勳達成民事和解，
    有本院110年度南司刑調字第302號調解筆錄在卷可稽，惟被
    告於本院110年10月5日審理時，自承均未依調解筆錄之日期
    清償，而本案已訂於110年11月9日宣判，以目前審理進度而
    言，堪認被告詐欺罪犯嫌重大，其為規避審判程序及刑罰執
    行而逃亡之可能性甚高，此係趨吉避凶、脫免刑責、不甘受
    罰之基本人性，且被告經本院通緝始到案，有相當理由足認
    被告有逃亡之虞。綜上所述，被告有刑事訴訟法第93條之2
    第1項第2款所定事由，經權衡國家刑事司法權之有效行使、
    社會秩序及公共利益、被告之人身自由之私益及防禦權受限
    制之程度，認有對其限制住居於臺南市○區○○○路○段000號11
    樓之22，及限制出境、出海之必要，爰裁定自110 年10 月1
    4日起限制出境、出海8 月。
四、限制出境出海之執行機關：
  ㈠內政部移民署。
  ㈡海洋委員會海巡署偵防分署。
五、依刑事訴訟法第93條之2第1項第2款、第93條之3第2項、第1
    21條第1項，裁定如主文。
中    華    民    國   110    年    10     月    14   日
                刑事第四庭  審判長法  官  陳本良
　　　　　　　　　 
                                  法  官  王鍾湄
　　　　　　　　　　　　　　　　　　 
                                  法  官  張  菁
以上正本證明與原本無異。
如不服本裁定，應於裁定送達後5日內向本院提出抗告狀。
                                  書記官 蔡佳玲 
中　　華　　民　　國　　110 　年　　10 　　月　　14　日